臺灣彰化地方法院刑事判決　　　　　　　 94年度易字第665號
公　訴　人　臺灣彰化地方法院檢察署檢察官
被　　　告　乙○○
　　　　　　　　　　　樓
上列被告因竊盜案件，經檢察官提起公訴（九十四年度偵字第三
九四一號），本院認有刑事訴訟法第二百七十三條之一第一項之
情形，而改依簡式審判程序判決如下：
        主  文
乙○○連續攜帶兇器竊盜，累犯，處有期徒刑拾月。
扣案之鑰匙肆支、Ｔ型磨尖扳手壹支均沒收。
        事  實
一、乙○○有竊盜、違反毒品危害防制條例等前科，最後於民國
    八十七年十月間因竊盜案件，經臺灣高等法院臺中分院於八
    十九年五月二十四日判處有期徒刑二年七月確定；再於八十
    八年十月間因違反毒品危害防制條例案件，經臺灣臺中地方
    法院於八十九年二月五日判處有期徒刑七月確定，前開二罪
    定其應執行有期徒刑三年，入監執行後於九十三年十月二十
    九日因縮短刑期假釋出獄，假釋縮刑至九十三年十二月三十
    日屆滿，未經撤銷，視為執行完畢。仍不知悔改，復基於意
    圖為自己不法所有之概括犯意，（一）先於九十四年五月二
    十日二十三時許，彰化縣彰化市民族九六巷十九號前，見甲
    ○○所有停於該處之車牌號碼ＫＲＹ－五八九號重型機車，
    乃以其所有之機車鑰匙開啟該機車，得手後供己代步使用。
    （二）另於九十四年五月二十五日十二時五十分許，乙○○
    騎乘上開竊得之機車，行經丙○○位於彰化縣秀水鄉○○村
    ○○路○段四二九號住宅前，再賡續前開犯意，持其所有，
    客觀上足以對人之生命、身體、安全構成威脅，具有危險性
    之磨尖Ｔ型扳手一支，及不具殺傷力之鑰匙三支，無故進入
    其內，在該處三樓發現首飾盒，乃以上開磨尖Ｔ型扳手撬開
    首飾盒，竊取丙○○置於首飾盒內之水晶質耳環、鑲碎鑽耳
    環各一對及白金戒指一只等物，得手後，正欲離去時，為丙
    ○○及其員工蘇森詠發現，蘇森詠乃聯合其兄蘇森田共同將
    逃至機車旁之乙○○制服查獲，經報警處理後，為警自乙○
    ○褲子口袋內起出上開贓物，並扣得其所用，供行竊用之磨
    尖Ｔ型扳手一支、鑰匙四支（起訴書誤載為三支）等物，始
    查悉上情。
二、案經彰化縣警察局鹿港分局報請臺灣彰化地方法院檢察署檢
    察官偵查起訴，本院認有刑事訴訟法第二百七十三條之一第
    一項之情形，而改依簡式審判程序審理。
        理  由
一、按除被告所犯為死刑、無期徒刑、最輕本刑為三年以上有期
    徒刑之罪或高等法院管轄第一審案件者外，於前條第一項程
    序進行中，被告先就被訴事實為有罪之陳述時，審判長得告
    知被告簡式審判程序之旨，並聽取當事人、代理人、辯護人
    及輔佐人之意見後，裁定進行簡式審判程序；除簡式審判程
    序及簡易程序案件外，第一審應行合議審判，刑事訴訟法第
    二百七十三條之一第一項、第二百八十四條之一分別定有明
    文。本件被告乙○○所涉係死刑、無期徒刑、最輕本刑為三
    年以上有期徒刑之罪或高等法院管轄第一審案件以外之罪，
    並於本院行準備程序時就被訴事實為有罪之陳述，本院合議
    庭依前揭規定，經評議結果，裁定改由一名法官獨任行簡式
    審判程序，先予敘明。
二、右揭犯罪事實，業據被告乙○○於警詢、偵查中及本院審理
    時坦承不諱，核與被害人甲○○、丙○○分別於警詢、偵查
    中之指述，及證人蘇森詠、蘇森田分別於警詢、偵查中之證
    述情節相符。此外，復有現場、行竊工具及贓物照片、贓物
    認領保管單二紙、車輛車牌失竊作業－查獲車輛認可資料一
    紙等附卷可資佐證，堪信被告之自白顯與事實相符。本件事
    證業已明確，被告之犯行，堪以認定。
三、按刑法第三百二十一條第一項第三款之攜帶兇器竊盜罪，係
    以行為人攜帶兇器竊盜為其加重條件，此所謂兇器，其種類
    並無限制，凡客觀上足對人之生命、身體、安全構成威脅，
    具有危險性之兇器均屬之，最高法院著有七十九年度台上字
    第五二五三號判例。本件被告所犯前開編號（二）之竊盜犯
    行，係以磨尖Ｔ型扳手一支行竊，自足以為殺傷人之身體、
    生命之器械，顯為具有危險性之兇器，核被告所為，係犯刑
    法第三百二十條第一項之竊盜罪（編號一）、第三百二十一
    條第一項第三款之攜帶兇器竊盜罪、第三百零六條之無故侵
    入他人住宅罪（編號二）。被告先後二次竊盜犯行，時間緊
    接，所犯又係構成要件相同之罪名，顯係基於概括犯意反覆
    為之，為連續犯，應依刑法第五十六條之規定論以刑法第三
    百二十一條第一項第三款之攜帶兇器竊盜罪，並加重其刑。
    又其係攜帶兇器侵入住宅竊盜，所犯無故侵入他人住宅罪及
    加重竊盜罪間，有方法、結果之牽連關係，為牽連犯，應依
    刑法第五十五條之規定，從一重之加重竊盜罪處斷。另被告
    曾於八十七年十月間因竊盜案件，經臺灣高等法院臺中分院
    於八十九年五月二十四日判處有期徒刑二年七月確定；再於
    八十八年十月間因違反毒品危害防制條例案件，經臺灣臺中
    地方法院於八十九年二月五日判處有期徒刑七月確定，前開
    二罪定其應執行有期徒刑三年，入監執行後於九十三年十月
    二十九日因縮短刑期假釋出獄，假釋縮刑至九十三年十二月
    三十日屆滿，未經撤銷，視為執行完畢，有臺灣高等法院被
    告全國前案紀錄表及臺灣彰化地方法院檢察署刑案資料查註
    紀錄表等各一份在卷可按，其於有期徒刑執行完畢後，五年
    內再犯有期徒刑以上之本罪，為累犯，應依刑法第四十七條
    之規定遞加重其刑。爰審酌被告有竊盜前科，品性不佳，犯
    罪之動機、目的、係攜帶兇器侵入住宅竊盜，有潛在之危險
    ，甫於前案執行完畢未久即再犯本案，顯無悔改之意，所竊
    財物之價值，及其犯後坦承犯行之態度等一切情狀，量處如
    主文所示之刑，以示懲處。至扣案之磨尖Ｔ型扳手一支、鑰
    匙四支為被告所有，供其行竊所用之物，業據被告供明在卷
    ，應依刑法第三十八條第一項第二款之規定宣告沒收。
四、另扣案之電擊棒一支雖為被告所有，然被告辯稱：該電擊棒
    係要借給友人，並非供其犯罪所用之物等語。經查：該電擊
    棒係在被告所騎乘之贓車內查獲，被告並未將之帶在身上進
    入被害人丙○○之住處行竊，有被告之警詢、偵查筆錄在卷
    可按，且被告既已坦承犯行，並無就有無持電擊棒行竊之事
    實加以隱瞞，堪信其辯述可採。又電擊棒並非違禁物，雖為
    被告所有，然非供被告犯罪所用之物，爰不為沒收之諭知，
    附此敘明。
據上論斷，應依刑事訴訟法第二百七十三條之一第一項、第二百
九十九條第一項前段，刑法第五十六條、第三百二十一條第一項
第三款、第三百零六條、第五十五條、第四十七條、第三十八條
第一項第二款，判決如主文。
本件經檢察官林裕斌到庭執行執務。
中　　華　　民　　國　　94　　年　　7 　　月　　4 　　日
                      臺灣彰化地方法院刑事第一庭
                          法　　　官  陳  秋  錦
以上正本證明與原本無異。
如不服本判決，應於判決送達後10日內，向本院提出上訴狀（須
附繕本）。
告訴人或被害人對於判決如有不服具備理由請求檢察官上訴者，
其上訴期間之計算係以檢察官收受判決正本之日期為準。
中　　華　　民　　國　　94　　年　　7 　　月　　4 　　日
                          書  記  官  于  淑  真
中華民國刑法第321條
犯竊盜罪而有左列情形之一者，處六月以上、五年以下有期徒刑
：
一  於夜間侵入住宅或有人居住之建築物、船艦或隱匿其內而犯
    之者。
二  毀越門扇、牆垣或其他安全設備而犯之者。
三  攜帶兇器而犯之者。
四  結夥三人以上而犯之者。
五  乘火災、水災或其他災害之際而犯之者。
六在車站或埠頭而犯之者。
中華民國刑法第306條
(侵入住居罪)
無故侵入他人住宅、建築物或附連圍繞之土地或船艦者，處一年
以下有期徒刑、拘役或三百元以下罰金。
無故隱匿其內，或受退去之要求而仍留滯者，亦同。
